【裁判字號】    94,訴,2048
【裁判日期】    950125
【裁判案由】    毒品危害防制條例
【裁判全文】
臺灣彰化地方法院刑事判決              94年度訴字第2048號
公  訴  人  臺灣彰化地方法院檢察署檢察官
被      告  丁○○
指定辯護人  陳青來律師
上列被告因毒品危害防制條例案件，經檢察官提起公訴（94年度
偵字第6938號），本院判決如下：
    主  文
丁○○連續販賣第一級毒品，處有期徒刑拾壹年；販賣第一級毒
品所得之新臺幣伍萬零肆佰元沒收之，如全部或一部不能沒收時
，以其財產抵償之。又連續轉讓第一級毒品，處有期徒刑壹年陸
月。應執行有期徒刑拾貳年；販賣第一級毒品所得之新臺幣伍萬
零肆佰元沒收之，如全部或一部不能沒收時，以其財產抵償之。
    事  實
一、丁○○明知海洛因係屬毒品危害防制條例第2條第2項第1款
    所列管之第一級毒品，不得非法持有、販賣，竟基於販賣第
    一級毒品海洛因營利之概括犯意及轉讓第一級毒品海洛因之
    概括犯意，而有下列販賣及轉讓第一級毒品之犯行：
（一）販賣第一級毒品海洛因部分：
    1.丁○○販賣予乙○○部分：
      (1)丁○○於民國（下同）94年4月28日，由乙○○以其住
        家00-0000000號電話號碼，撥打丁○○所持用之0000-0
        00-000號行動電話，向丁○○購買新台幣（下同）1,00
        0元之海洛因。嗣由丁○○至乙○○位於彰化縣埔心鄉
        ○○村○○路○段153巷2弄22號之1之住處，將上開海洛
        因交付乙○○，乙○○並於數日後將上開海洛因之代價
        1, 000元交付丁○○，丁○○計獲利1,000元。
      (2)丁○○於94年4月29日，由乙○○以其所有之電話號碼
        0000-000-000號行動電話，撥打丁○○所持用之0000-0
        00-000號行動電話，向丁○○購買2,000元之海洛因。
        嗣由乙○○前往丁○○位於彰化縣員林鎮○○路35號6
        樓之1之租屋處，由丁○○將上開海洛因交付乙○○，
        乙○○並當場將前揭海洛因之代價2,000元交付丁○○
        ，丁○○計獲利2,000元。
      (3)丁○○於94年5月1日，由乙○○以其住家00-0000000號
        行動電話，撥打丁○○所持用之0000-000-000號行動電
        話，向丁○○購買3,000元之海洛因。嗣由丁○○至乙○○位於彰化縣埔心鄉○○村○○路○段153巷2弄22號
        之1之住處，將上開海洛因交付乙○○，乙○○並當場
        將前揭海洛因之代價3,000元交付丁○○，丁○○計獲
        利3,000元。
    2.丁○○販賣予甲○○部分：
      丁○○自94年3月間某日起至同年7月中旬某日止，由甲○○以其所有之電話號碼0000-000-000號行動電話，撥打丁○○所持用之0000-000-000號行動電話，連續向丁○○購
      買海洛因多次（約48次），其交易方式為二人相約至彰化
      縣員林鎮○○路35號「臺灣巨蛋便利商店」前，由丁○○
      當場交付甲○○其所購買之上開海洛因，並由甲○○當面
      交付其購買海洛因之代價，每次購買金額300元至500元不
      等，平均約每星期購買3至4次，丁○○計獲利14,400元。
    3.丁○○販賣予丙○○部分：
      丁○○自94年3月初某日起至同年7月間某日止，由丙○○
      以其所有之電話號碼0000-000-000號及0000-000-000號行
      動電話，撥打丁○○所持用之0000-000-000號行動電話，
      連續向丁○○購買海洛因共約25次，其交易方式為二人相
      約至位於彰化縣員林鎮○○路35號6樓之1丁○○租屋處之
      樓下，由蔣志明將其購買海洛因之代價置於該處之電梯內
      交予丁○○，丁○○再將其所購買之海洛因置於該處之電
      梯內由蔣志明拿取，每次購買金額約1,000元至3,000元不
      等（2,000元約購買1至2次，3,000元約購買2至3次，其餘
      均購買1,000元之海洛因），丁○○共計獲利30,000元。
（二）轉讓第一級毒品海洛因部分：
      丁○○另基於轉讓第一級毒品海洛因之概括犯意，於94年
      4月間，在彰化縣員林鎮○○路35號「臺灣巨蛋便利商店
      」前，連續無償轉讓海洛因3次予甲○○施用，每次轉讓
      價值約300元至500元份量之海洛因。
二、案經彰化縣警察局田中分局報請臺灣彰化地方法院檢察署檢
    察官偵查起訴。
    理  由
一、訊據被告丁○○對於其轉讓第一級毒品海洛因之犯行坦承不
    諱，惟矢口否認有何販賣第一級毒品海洛因之犯行，其辯稱
    ：伊與乙○○、甲○○、丙○○等人均為合資購買第一級毒
    品海洛因，並未販賣海洛因予渠等三人等語。經查：
（一）查被告有犯罪事實欄一（二）所載連續轉讓海洛因3次予
      甲○○之犯行，業據被告於本院審理時坦承在卷，且經證
      人甲○○迭於偵訊及本院審理時證稱綦詳，足見被告上開
      自白與事實相符，被告上開轉讓第一級毒品海洛因之事實
      堪以認定。
（二）被告販賣海洛因犯行之部分：
  １．被告有如事實欄一（一）1.所示販賣海洛因予乙○○三次
      之犯行，
    (1)業據證人乙○○於偵訊中具結證稱：「（提示監聽譯文）
      （94年4月28日下午4時5分，你撥打丁○○0000-000-000
      ，對於其通話內容何意見？）這是我要跟丁○○買1,000
      元海洛因的量。」、「（你們約在何處交易？）他拿到我
      家客廳給我。」、「（在94年4月29日晚上11時56分，你
      撥打丁○○手機的通話內容，有何意見？）這一通我在他
      員林的租屋處，應該是別人租的，我跟他購買2,000元的
      海洛因。」、「（94年4月28、29日兩次交易，丁○○是
      否有交付海洛因給你？）有各交付1,000及2,000元的海洛
      因的量給我，但是因為他之前有欠我錢，所以我就沒有拿
      錢給他，他也沒有跟我收」等語（見偵卷第12、13頁），
      其於本院審理時亦具結證稱：「（請提示監聽譯文第6頁
      第3段、第7段及第11段，對內容有何意見？）（提示）我
      有這樣講，一張就是指1,000 元的海洛因，這次是叫他拿
      去我家給我，他也有拿來給我。但我沒有錢，隔幾天一同
      去買海洛因的時候才給他。」、「（請提示監聽譯文第6
      頁最後一段，對內容有何意見？）（提示）那是我開車去
      ，我打電話給他說要2,000『女』，就是指要2,000元的海
      洛因，要他聯絡，他就打電話去找朋友買海洛因。」、「
      （請提示監聽譯文第7頁倒數第2段，對內容有何意見？）
      （提示）那是我說要3,000元的海洛因，電話中我都是講
      簡短的而已，講二句話就知道了，都是長話短說。」、「
      （這幾次只有一次他拿海洛因給你，你沒有當場拿錢給他
      ？）是。」、「（被告有無欠你錢？）有，那是我借給他
      的…。」等語（見本院95年1月6日審理筆錄）甚明，證人
      乙○○與被告係認識十餘年之友人，與被告並無冤仇，此
      為被告所供承在卷，其證詞之可信度本即甚高，復有被告
      所使用供其聯絡販賣海洛因之0000-000-000號行動電話監
      聽譯文在卷可參，觀諸證人乙○○迭於偵訊及本院審理時
      所證述之內容，其向被告購買海洛因之時間、金額均與上
      開監聽譯文之內容互核相符，益見證人乙○○上開證詞之
      可信性。
    (2)證人乙○○雖於本院審理時證稱：伊係打電話給被告一同
      合買海洛因云云。惟查，證人乙○○於本院審理時證稱：
      「（被告的海洛因從何來？）被告介紹一個朋友，我開車
      載被告去與那個朋友見面。」、「（該朋友的姓名、綽號
      ？）我都不知道。」、「（何人聯絡那個朋友？）都是我
      先打電話給丁○○，約10至15分鐘後見面，如果騎機車的
      話，我們一人騎乘壹台，開車的話就我載他，我們騎機車
      有2次，開車也有2次，我開車2次都是我去被告員林新生
      路被查獲的那裡去載他，騎機車的話2次都是一人騎乘壹
      台，2次都是他騎機車來我家埔心鄉找我，到我家車程約
      10 分鐘，所以講完電話，15分鐘後我們就會合。」、「
      （會合之後去哪裡？）去找那個朋友，4次有1次去員林大
      潤發，1次去永靖鄉○○路與中山路交叉路口有一家7-11
      ，第3次是去被告新生路租屋處附近，第4次是在我家對面
      的ABC保齡球館，保齡球館是位在員林鎮○○路，剛好在
      埔心鄉與員林鎮交界處。」、「（那個朋友長相為何？）
      男的，4次都是同一個人，他都坐在車上，自己壹個人，
      深墨綠色轎車，他只有將車窗搖下來而已，可能比我高一
      點，身材比我壯，我55公斤，162公分，膚色比我白，看
      起來比我大幾歲，我57年次，他大約大我4、5歲，看起來
      就是40幾歲。」、「（你們到了之後，如何向他買海洛因
      ？）我們在路邊等，該男子到了之後會打電話給被告，見
      面之後，該名男子將車窗搖下來，被告拿了就走了，我們
      如果騎機車就在路邊等，如果開車，我們就在車上等，如
      果開車，我們二輛車就會併排，他從他乘客座車窗將海洛
      因給我，我從駕駛座搖下車窗把錢給他，如果騎機車，就
      是被告下機車靠近該名男子駕駛座的車窗交易。」、「（
      你與二齒同時購買的話，會買多少錢？）我有時候買1、
      2,000元，但他有時候會買3、4,000元，我們曾經一起購
      買5、6,000元，該名男子拿給我們一大包，我們回去後才
      分裝，用杓子目測分裝，如果我2,000元，他4,000元，就
      分3個袋子，我拿1包，他拿2包，如果一人出1,000元，就
      一人一半。」，然被告於本院審理時則供稱：「（乙○○
      打電話給你幾次要購買海洛因？）二次有拿到。」、「（
      乙○○打電話給你的情形？）他在他家先打電話給我說他
      要買「查某」，他就來我家樓下，到了之後打電話給我，
      我才下來，我自己沒有車，乙○○開他的車載我一起去找
      「老芋」購買海洛因，我有跟「老芋」說要介紹給乙○○
      認識，「老芋」不要跟乙○○認識，所以每次都要我幫他
      買，乙○○家就在ABC保齡球館旁，乙○○載我到ABC保齡
      球館之後，乙○○就在家裡等，乙○○沒有與「老芋」見
      面，由我跟「老芋」拿海洛因，我再拿到乙○○家給他。
      」、「（你說有二次拿到海洛因，各出多少？）第一次是
      一人各出1,000元，「老芋」交給我二包海洛因，我就將
      壹包交給乙○○，「老芋」那裡都是分裝好的，我有曾經
      買過500元壹包，從500元到5,000元的海洛因都有分裝好
      的，「老芋」都在遊藝場打電玩，他都會將毒品藏在草堆
      裡，我替乙○○拿過2次海洛因，都是我跟乙○○合資一
      起去買的，我並沒有用這個賺錢，我只是傻傻的幫人拿，
      沒有販賣。」、「（2次是否都是乙○○開車載你到ABC保
      齡球館之後，乙○○回到他家等你拿到海洛因後再到乙○○家拿給他？）是。」、「（這2次「老芋」如何到ABC
      保齡球館？）「老芋」在ABC保齡球館裡面，我去裡面找
      他，拿錢給他後，他出來外面到他車上拿海洛因給我，2
      次都是這樣。」、「（「老芋」開的車型？）裕隆NISSON
      金色轎車，乙○○都沒有看到。」、「（你拿到海洛因後
      ，是否馬上到乙○○家拿給他？）是，他都在家裡等我。
      」，觀諸證人乙○○於本院審理時之證詞與被告於本院審
      理時之供述，其等證述及供述之內容對於I、證人乙○○
      是否見過被告向其購買毒品之人「老芋」；II、「老芋」
      所駕駛車輛之顏色；III、與「老芋」相約購買毒品之次數
      及地點；Ⅳ、「老芋」如何交付毒品予被告及被告取得毒
      品後如何交付毒品予乙○○之方式；Ⅴ、「老芋」分裝毒
      品之方式等均大相逕庭，且證人乙○○於偵訊時係證稱向
      被告購買毒品海洛因，而未提及曾與被告共同購買海洛因
      之情，足見證人乙○○於本院審理時始證稱：伊係出資與
      被告共同向「老芋」購買毒品云云，顯係事後迴護被告之
      詞，不足採信。
  ２．被告有如犯罪事實欄一（一）2.販賣海洛因予甲○○多次
     （約48次）之犯行，業據證人甲○○於本院審理時具結證
      稱：「我一個禮拜大約向被告拿3、4次海洛因，金額都是
      300元至500元，從3月間拿到7月中旬，其中只有3次免錢
      ，其他都是要錢，我到時，叫他下來，錢交給他後，他再
      拿海洛因給我。」、「（是否曾經與被告一起出錢買海洛
      因？）不曾，都是我拿錢請被告去幫我拿海洛因的。」、
      「（你請被告幫你拿毒品的經過？）我打被告0000-000-0
      00的電話，請他幫我調，打完之後，我就會到被告新生路
      住處樓下等他，我到的時候打同樣的行動電話給被告，他
      就下來了，下來後我錢交給被告，被告就將海洛因拿給我
      。」等語，證人甲○○係被告之友人，認識已3、4年之久
      ，且與被告並無夙怨之情，為被告所供認在卷，其證詞之
      可信度極高，且觀其證述之內容，核與被告所持用之行動
      電話0000-000-000號之監聽譯文內容所示購買海洛因之交
      易方式相符，更可見其證詞之可信性。足見被告所辯：伊
      與甲○○合買毒品海洛因云云，係屬事後飾卸之詞，尚難
      足採。
  ３．被告有如犯罪事實欄一（一）3.所示販賣海洛因予丙○○
      25次之犯行，業據證人丙○○迭於偵訊及本院審理時證述
      綦詳，其於偵訊中具結證稱：「94年4月初至6月底向丁○○購買，我約4、5天向他買一次，我都是先打電話跟丁○○聯絡，丁○○有時說要等江明樺（大胖樺）回來才有海
      洛因，丁○○都是叫我到員林鎮○○路35號6樓之1的租屋
      處使用的電梯，他叫我錢先放到電梯裡，按到6樓，然後
      他拿到錢後，再把海洛因用電梯運下來，我再拿取。」，
      於本院審理時亦結證稱：「（海洛因都是向何人拿的？）
      那時候都是用打電話向「二齒」拿的。」、「（你打電話
      如何向被告買海洛因？）打電話後，約在被告公寓樓下，
      什麼路名我不知道，只知道是在員林舊的國際戲院那裡，
      旁邊有一間中日巨蛋超商，我到的時候，會先打電話給被
      告說我要拿海洛因，都是用公寓大樓的電梯，錢放在電梯
      ，按上去，電話中我會先說要拿一張或二張或三張，一張
      就表示1,000元的海洛因，二張2,000，三張3,000，這樣
      他就知道了，我到了以後，先打電話給被告，然後我會將
      錢放在電梯裡面，按六樓，他接著就會將海洛因放在電梯
      裡面，按下來給我。」、「（多久拿海洛因一次？）2、
      3天。」、「（當時所施用的海洛因是否都是向被告拿的
      ？）對，從2月底3月初開始施用，到7月時都是向被告拿
      ，後來我找不到被告，我也就沒有拿了。」、「（你是向
      被告購買海洛因比較多，還是與被告共同出資合買海洛因
      比較多？）我都是把錢放在電梯裡，被告就把海洛因放在
      電梯裡送下來，就是叫被告幫我調海洛因。」、「（你請
      被告幫你調海洛因的次數？）我需要的時候，都向被告講
      說我需要多少，被告就會找來，管他是向誰拿的。」、「
      （你買多少錢的比較多？）1,000元的比較多，3,000元的
      買過2、3次而已，2,000元買過1、2次而已，其他都是1,0
      00元。」、「（你向被告購買海洛因的次數？）25次以上
      ，將近30次，時間太久了，我記不太清楚，我並沒有固定
      1個禮拜拿2、3次，有時候1個禮拜拿1次。」，證人丙○○固於本院審理時證稱：伊也有與被告合買海洛因，惟其
      亦證稱：其有時與被告合買海洛因，有時向被告購買海洛
      因，且向被告購買海洛因之次數自94年3月間至同年7月中
      旬共約25至30次之多，其交易之方式係由其將購買海洛因
      之錢置於被告租屋處之電梯內，被告再將海洛因置於電梯
      內送往樓下由其拿取，伊其並不知被告向何人調取海洛因
      等語，衡諸證人丙○○與被告素無冤仇，此為被告所自承
      ，應無設詞誣陷被告之理，況參酌卷附之被告所持用行動
      電話0000-000-000號之電話監聽譯文內容，證人丙○○分
      別於94年4月23日、同年月28日撥打被告上開行動電話，
      分別向被告要「二張」及「三千」的東西，亦據證人丙○○證稱：該電話內容均為伊向被告購買海洛因，94年4 月
      23日第一通電話伊直接向被告購買海洛因，買1,000元的
      海洛因，約的地點也在超商那邊，第二通電話是伊到後，
      打給被告想要多買，他說他沒有3,000，只有2,000的量，
      故伊那次只有買2,000元的海洛因；94年4月28日那次是伊
      到的時候打電話給被告，要向他買3,000元的海洛因，另
      外還他之前向他購買海洛因所欠之3,000元等語，足見被
      告確有販賣海洛因予證人丙○○之情至明，被告辯稱：伊
      並未販賣海洛因予丙○○，均係與他合買云云自無足採。
  ４．按販賣毒品海洛因，刑責極重，故販賣毒品行為，均以隱
      密方式為之，既無公定價格，復容易因分裝而增減份量，
      而每次買賣之價量，亦常隨雙方關係深淺、資力、需求量
      及對行情之認知、來源是否充裕等因素，而異其標準，非
      可一概而論，是以販賣之所得、次數及利潤，除被告坦承
      犯行且價量俱臻明確外，究難查得翔實內情，然販賣之人
      從價差或量差中牟利之方式雖異，然其意圖營利而販賣則
      無二致，蓋毒品海洛因屬量微價高之物，販賣者皆有暴利
      可圖，苟非意圖販賣營利，焉有甘冒被處重刑而販賣毒品
      之理，遑論販賣之對象與被告間並非至親，被告確有販賣
      毒品營利之犯意，亦堪認定。又被告販賣第一級毒品海洛
      因予乙○○共計3次，分別販賣1,000元、2,000元及3,000
      元之海洛因予乙○○，所得共計6,000元（1,000＋2,000
      ＋3,000＝6,000）；被告自94年3月間某日起至同年7月中
      旬某日止，販賣海洛因予甲○○每星期3、4次，金額約30
      0至500元不等，因罪疑惟輕原則，均以最有利於被告之方
      式計算，期間以4個月、頻率以每星期3次、金額以最低金
      額300元計算，被告販賣海洛因予甲○○之所得共計14,40
      0元（300×3×4×4＝14,400）；另被告自94年3月初某日
      起至同年7月間某日止，販賣海洛因予丙○○共約25次，
      每次購買金額約1,000元至3,000元不等（2,000元約購買1
      至2次，3,000元約購買2至3次，其餘均購買1,000元之海
      洛因），亦本於罪疑惟輕原則，均以最有利於被告之方式
      計算，期間以4個月、次數共25次、金額2,000元以1 次、
      3,000 元以2次、其餘均為1,000元計算，丁○○共計獲利
      30,000元（2,000×1＋3,000×2＋｛25-1-2｝×1,000＝
      30,000）。計本件被告販賣海洛因所得為50,400 元（
      6,00 0＋14,400＋30,000＝50,400），亦堪認定。
  ５．綜上，被告有於上揭時、地販賣第一級毒品海洛因予乙○○、甲○○及丙○○之犯行，應堪認定，被告上開所辯，
      顯係卸責之詞，自難足採。
二、按海洛因為毒品危害防制條例第2條第2項第1款所規定之第
    一級毒品；是核被告丁○○連續轉讓第一級毒品海洛因予甲○○之行為，係犯毒品危害防制條例第8條第1項之轉讓第一
    級毒品罪；販賣第一級毒品予乙○○、甲○○及丙○○牟利
    之行為，係犯毒品危害防制條例第4條第1項之販賣第一級毒
    品罪。被告為販賣、轉讓而分別持有第一級毒品之低度行為
    ，應各為販賣、轉讓第一級毒品之高度行為所吸收，不另論
    罪。被告多次轉讓及販賣第一級毒品之犯行，均時間緊接，
    犯罪構成要件相同，顯均係基於概括犯意反覆為之，為連續
    犯，應均依刑法第56條之規定論以一轉讓及販賣第一級毒品
    罪，並均依法加重其刑。被告所犯販賣第一級毒品及轉讓第
    一級毒品二罪，犯意各別，行為互殊，應分論併罰。公訴人
    雖僅就被告（一）於94年4月28日及同年月29日販賣海洛因
    予乙○○2次；（二）於94年6月6日販賣海洛因予甲○○1次
    及；（三）自94年4月間起至6月間止，連續販賣海洛因予丙○○之犯行提起公訴，然檢察官就犯罪事實一部起訴者，其
    效力及於全部，本件被告其餘販賣海洛因予乙○○、甲○○
    及丙○○之犯行，與前揭論罪科刑之販賣第一級毒品海洛因
    部分，有連續犯之關係，已如前述，本院自應就屬於裁判上
    一罪之其餘部分一併加以裁判。又起訴書附表所示一、（一
    ）與一、（三）部分係屬重複，業據公訴人於本院準備程序
    時當庭更正，附此敘明。另被告於94年4月29日係於其位於
    彰化縣員林鎮○○路35號6樓之1之租屋處，交付海洛因予乙○○之情，業據證人乙○○於偵訊及本院審理時證述屬實，
    公訴人誤認為於乙○○位於彰化縣埔心鄉○○村○○路○段
    153巷2弄22之1號之住處交付海洛因，尚有未洽，併此敘明
    。本院考量被告雖有上開販賣第一級毒品之犯行，然其販賣
    之人數僅有三人，所得亦屬有限，數量非多，犯罪之情節尚
    屬輕微，且其僅因缺錢花用一時貪念，致觸法定刑為死刑或
    無期徒刑之重典，相對於長期、大量販賣毒品之真正毒梟而
    言，其對於社會秩序與國民健康之危害，顯然較輕，倘亦處
    以死刑或無期徒刑，不免過苛，且無從與真正長期、大量販
    毒之惡行區別，是以本院認其犯罪情節尚堪憫恕，爰依刑法
    第59條之規定，酌量減輕其刑。爰審酌被告年輕體健，明知
    施用毒品有害身心健康，竟憑販賣戕害身心之海洛因牟利，
    嚴重危害社會治安及國民健康，及其犯罪動機、方法、手段
    、品行、智識程度、販賣及轉讓之期間長短、次數、犯罪所
    得，暨犯後矢口否認犯行，態度不佳等一切情狀，分別量處
    如主文所示之刑，並定其應執行刑，以示懲儆。
三、按毒品危害防制條例第19條第1項規定，犯該條例第4條至第
    9條、第12條、第13條或第14條第1項、第2項之罪者，其供
    犯罪所用或因犯罪所得之財物，均沒收之，如全部或一部不
    能沒收時，追徵其價額或以財產抵償之。本規定所稱「追徵
    其價額者」，必限於所沒收之物為金錢以外之其他財物而無
    法沒收時，始應追徵其價額，使其繳納與原物相當之價額。
    如所得財物為金錢而無法沒收時，應以其財產抵償之，而不
    發生追徵價額之問題（參閱最高法院93年台上字第2743 號
    判決要旨）。故被告販賣第一級毒品所得利益50,400元，應
    依毒品危害防制條例第19條第1項規定宣告沒收，如全部或
    一部不能沒收時，以其財產抵償之。
據上論斷，應依刑事訴訟法第299條第1項前段，毒品危害防制條
例第4條第1項、第8條第1項、第19條第1項，刑法第11條前段、
第56條、第59條、第51條第5款，判決如主文。
中    華    民    國    95    年    1     月    25    日
                  臺灣彰化地方法院刑事第二庭
                          審判長法  官  石馨文
                                法  官  李水源
                                法  官  黃齡玉
以上正本證明與原本無異。
如不服本判決，應於判決送達後10日內，向本院提出上訴狀（ 須
附繕本 ）。
中    華    民    國    95    年    1    月    25    日
                                書記官  施嘉玫
毒品危害防制條例第4條第1項
製造、運輸、販賣第一級毒品者，處死刑或無期徒刑；處無期徒
刑者，得併科新臺幣 1 千萬元以下罰金。
毒品危害防制條例第8條第1項
轉讓第一級毒品者，處 1 年以上 7 年以下有期徒刑，得併科新
臺幣 1 百萬元以下罰金。


司法院資訊處製作；財團法人民間司法改革基金會備份。
